【裁判字號】    98,易,3001
【裁判日期】    990119
【裁判案由】    竊盜
【裁判全文】
臺灣板橋地方法院刑事判決              98年度易字第3001號
公  訴  人  臺灣板橋地方法院檢察署檢察官
被      告  戊○○
            乙○○
上列被告因竊盜案件，經檢察官提起公訴（98年度偵字第21247
號），被告於本院審理時就被訴事實均為有罪之陳述，經詢問當
事人意見，本院裁定改依簡式審判程序審理，判決如下：
    主  文
戊○○犯如附表所示玖罪，均累犯，各處如附表所示之刑，應執
行有期徒刑年。
乙○○共同犯踰越牆垣竊盜罪，累犯，處有期徒刑柒月。
    事  實
一、戊○○前於民國95年間，因施用毒品案件經本院以95年度訴
    字第1143號判處有期徒刑8 月確定，於96年3 月5 日執行完
    畢，翌日出監。另乙○○前因過失致死案件，經臺灣雲林地
    方法院以92年度簡字第75號判處有期徒刑6 月、緩刑2 年確
    定，嗣緩刑遭撤銷；又於93年間，因違反護照條例、竊盜及
    公共危險等案件，分別經臺灣桃園地方法院以93年度訴緝字
    第137 號、93年度桃簡字第674 號及臺灣臺中地方法院以93
    年度交簡字第45號判處有期徒刑3 月、5 月及6 月確定，該
    3 罪並定應執行刑為有期徒刑1 年1 月確定，上開各罪（有
    期徒刑6 月及應執行有期徒刑1 年1 月）接續執行後，於95
    年4 月6 日假釋，同年10月26日假釋期滿未經撤銷，視為執
    行完畢。詎戊○○、乙○○均仍不知悔改，戊○○分別意圖
    為自己不法之所有或與乙○○共同基於意圖為自己不法所有
    之犯意聯絡，先後於如附表所示之時、地，單獨或2 人共同
    為如附表所示之各項竊盜犯行。嗣經警調閱案發現場之監視
    錄影畫面，始循線查獲上情。
二、案經丙○○、丁○○、甲○○訴由臺北縣政府警察局三峽分
    局報請臺灣板橋地方法院檢察署檢察官偵查起訴。
    理  由
一、按本件被告戊○○、乙○○所犯均係死刑、無期徒刑、最輕
    本刑為3 年以上有期徒刑以外之罪，渠等於本院審理時就前
    揭被訴事實均為有罪之陳述，經本院告知簡式審判程序之旨
    ，並聽取被告與公訴人之意見後，認無不得或不宜改依簡式
    審判程序進行之處，爰依刑事訴訟法第273 條之1 第1 項，
    裁定本件改依簡式審判程序審理，合先敘明。
二、上揭事實，業據被告2 人於警、偵訊及本院審理時坦承不諱
    ，核與證人即告訴人丙○○、丁○○、甲○○（均僅就竊盜
    部分提出告訴）、被害人謝義將、證人鍾禕宸、廖惠君於警
    詢時證述之情節相符，並有景鑫坊銀樓飾金條塊登記簿1 份
    、現場監視錄影畫面翻拍照片11張、銀樓及機車照片2 張附
    卷可稽，足認被告2 人前開自白與事實相符，本件事證明確
    ，該2 人犯行均堪認定。
三、被告戊○○關於如附表編號9 所示部分，在被告訴人甲○○
    發現前，已進入該工廠內著手竊取熱電偶感溫棒，惟因尚未
    得手即為告訴人甲○○發現，被告戊○○旋即逃離現場，未
    生竊得物品之結果，上開竊盜犯行應屬未遂。是核被告戊○○所為，如附表編號1 至8 所示部分，均係犯刑法第321 條
    第1 項第2 款之踰越牆垣竊盜罪；如附表編號9 所示部分，
    係犯刑法第321 條第2 項、第1 項第2 款之踰越牆垣竊盜未
    遂罪。另被告乙○○所為（如附表編號5 所示部分），係犯
    刑法第321 條第1 項第2 款之踰越牆垣竊盜罪。被告戊○○
    、乙○○2 人就如附表編號5 所示之竊盜犯行，均有犯意聯
    絡及行為分擔，皆為共同正犯。被告戊○○所為之上開9 次
    竊盜既、未遂犯行，均犯意各別，時間不同，應分論併罰。
    被告2 人各有如犯罪事實欄所示論罪科刑之前科，有該2 人
    之臺灣高等法院被告前案紀錄表各1 份在卷可佐，渠等受有
    期徒刑之執行完畢，均於5 年內故意再犯本案各件有期徒刑
    以上之罪，均為累犯，應分別依刑法第47條第1 項規定加重
    其刑。被告戊○○關於如附表編號9 所示部分，已著手於竊
    盜犯行之實行而不遂，為未遂犯，該部分依刑法第25條第2
    項規定減輕其刑，並依同法第71條第1 項規定先加後減之。
    爰審酌被告2 人均正值青壯，不思以正當之方式獲取財物，
    而貪圖私欲，竊取他人之財物，侵害他人之財產安全，行為
    實有不當，惟念被告2 人犯後均已坦承犯行，態度尚可，及
    渠等犯罪動機、目的、手段、被害人所受損失等一切情狀，
    分別量處如主文（含附表）所示之刑，被告戊○○部分並定
    其應執行之刑，以資懲儆。
據上論斷，應依刑事訴訟法第273 條之1 第1 項、第284 條之1
、第299 條第1 項前段，刑法第28條、第321 條第2 項、第1 項
第2 款、第47條第1 項、第25條第2 項、第51條第5 款，判決如
主文。
本案經檢察官王家春到庭執行職務。
中    華    民    國    99    年    1     月    19    日
                    刑事第十八庭  法  官  楊筑婷
以上證明與原本無異。
如不服本判決，應於判決送達後10日內敘明上訴理由，向本院提
出上訴狀 (應附繕本)，上訴於臺灣高等法院。其未敘述上訴理
由者，應於上訴期間屆滿後20日內向本院補提理由書「切勿逕送
上級法院」。
                                  書記官  傅淑芳
中    華    民    國    99    年    1     月    19    日
┌───────────────────────────────────────────┐
│附表：                                                                                │
├─┬─────┬────────┬───────────────┬──────────┤
│編│ 犯罪時間 │    犯罪地點    │        犯  罪  事  實        │  所犯罪名及宣告刑  │
│號│          │                │                              │                    │
├─┼─────┼────────┼───────────────┼──────────┤
│1 │98年5 月18│臺北縣鶯歌鎮鶯桃│戊○○趁隆昌公司工廠後方無人看│犯踰越牆垣竊盜罪，處│
│  │日21時30分│路41號「隆昌窯業│管之際，以翻越圍牆之方式進入工│有期徒刑柒月        │
│  │許        │股份有限公司」（│廠（無故侵入建築物部分未據告訴│                    │
│  │          │下稱隆昌公司）工│），竊取置於工廠內燒窯爐上方之│                    │
│  │          │廠內            │熱電偶感溫棒（溫度計）3 支（價│                    │
│  │          │                │值約新臺幣〈下同〉20100 元），│                    │
│  │          │                │得手後將其中白金線販售予景鑫坊│                    │
│  │          │                │銀樓。                        │                    │
├─┼─────┼────────┼───────────────┼──────────┤
│2 │98年5 月23│臺北縣鶯歌鎮中正│戊○○趁凱洋公司工廠後方無人看│犯踰越牆垣竊盜罪，處│
│  │日5 時許  │三路335 巷16號「│管之際，以翻越圍牆之方式進入工│有期徒刑柒月        │
│  │          │凱洋企業股份有限│廠（無故侵入建築物部分未據告訴│                    │
│  │          │公司」（下稱凱洋│），竊取置於工廠隧道窯內之熱電│                    │
│  │          │公司）工廠內    │偶感溫棒6 支（價值約4 萬元），│                    │
│  │          │                │得手後將其中白金線販售予景鑫坊│                    │
│  │          │                │銀樓。                        │                    │
├─┼─────┼────────┼───────────────┼──────────┤
│3 │98年5 月28│上開隆昌公司工廠│戊○○趁隆昌公司工廠後方無人看│犯踰越牆垣竊盜罪，處│
│  │日22時10分│內              │管之際，以翻越圍牆之方式進入工│有期徒刑柒月        │
│  │許        │                │廠（無故侵入建築物部分未據告訴│                    │
│  │          │                │），竊取置於工廠內燒窯爐上方之│                    │
│  │          │                │熱電偶感溫棒1 支（價值約6700元│                    │
│  │          │                │），得手後將其中白金線販售予景│                    │
│  │          │                │鑫坊銀樓。                    │                    │
├─┼─────┼────────┼───────────────┼──────────┤
│4 │98年5 月29│上開隆昌公司工廠│戊○○趁隆昌公司工廠後方無人看│犯踰越牆垣竊盜罪，處│
│  │日1 時30分│內              │管之際，以翻越圍牆之方式進入工│有期徒刑柒月        │
│  │許        │                │廠（無故侵入建築物部分未據告訴│                    │
│  │          │                │），竊取置於工廠內燒窯爐上方之│                    │
│  │          │                │熱電偶感溫棒1 支（價值約6700元│                    │
│  │          │                │），得手後將其中白金線販售予景│                    │
│  │          │                │鑫坊銀樓。                    │                    │
├─┼─────┼────────┼───────────────┼──────────┤
│5 │98年6 月7 │臺北縣鶯歌鎮永昌│戊○○、乙○○趁欣達公司工廠後│共同犯踰越牆垣竊盜罪│
│  │日13時13分│街107 號「欣達機│方無人看管之際，以翻越圍牆之方│，處有期徒刑柒月    │
│  │許        │電有限公司」（下│式進入工廠（無故侵入建築物部分│                    │
│  │          │稱欣達公司）工廠│未據告訴），共同竊取置於工廠內│                    │
│  │          │內              │之白鐵鐵塊1 批（價值約1000元）│                    │
│  │          │                │，得手後將之販售予某資源回收場│                    │
│  │          │                │。                            │                    │
├─┼─────┼────────┼───────────────┼──────────┤
│6 │98年6 月8 │臺北縣鶯歌鎮建國│戊○○趁台華公司工廠後方無人看│犯踰越牆垣竊盜罪，處│
│  │日23時10分│路526 號「台華窯│管之際，以翻越圍牆之方式進入工│有期徒刑柒月        │
│  │許        │業股份有限公司」│廠（無故侵入建築物部分未據告訴│                    │
│  │          │（下稱台華公司）│），竊取置於工廠隧道窯內之熱電│                    │
│  │          │工廠內          │偶感溫棒12支（價值約78000 元）│                    │
│  │          │                │，得手後將之販售予桃園縣桃園市│                    │
│  │          │                │大廟附近某銀樓。              │                    │
├─┼─────┼────────┼───────────────┼──────────┤
│7 │98年6 月9 │上開台華公司工廠│戊○○趁台華公司工廠後方無人看│犯踰越牆垣竊盜罪，處│
│  │日1 時52分│內              │管之際，以翻越圍牆之方式進入工│有期徒刑柒月        │
│  │許        │                │廠（無故侵入建築物部分未據告訴│                    │
│  │          │                │），竊取置於工廠隧道窯內之熱電│                    │
│  │          │                │偶感溫棒10支（價值約65000 元）│                    │
│  │          │                │，得手後將之販售予桃園縣桃園市│                    │
│  │          │                │大廟附近某銀樓。              │                    │
├─┼─────┼────────┼───────────────┼──────────┤
│8 │98年6 月11│上開台華公司工廠│戊○○趁台華公司工廠後方無人看│犯踰越牆垣竊盜罪，處│
│  │日2 時30分│內              │管之際，以翻越圍牆之方式進入工│有期徒刑柒月        │
│  │許        │                │廠（無故侵入建築物部分未據告訴│                    │
│  │          │                │），竊取置於工廠隧道窯內之熱電│                    │
│  │          │                │偶感溫棒5 支（價值約32500 元）│                    │
│  │          │                │，得手後將之販售予桃園縣桃園市│                    │
│  │          │                │大廟附近某銀樓。              │                    │
├─┼─────┼────────┼───────────────┼──────────┤
│9 │98年6 月13│上開台華公司工廠│戊○○趁台華公司工廠後方無人看│犯踰越牆垣竊盜未遂罪│
│  │日2 時30分│內              │管之際，以翻越圍牆之方式進入工│，處有期徒刑伍月    │
│  │許        │                │廠（無故侵入建築物部分未據告訴│                    │
│  │          │                │），著手竊取置於工廠隧道窯內之│                    │
│  │          │                │熱電偶感溫棒時，為該工廠廠長呂│                    │
│  │          │                │志雄發現而未遂，戊○○隨即逃離│                    │
│  │          │                │現場。                        │                    │
└─┴─────┴────────┴───────────────┴──────────┘
附錄本案判決論罪科刑法條：
中華民國刑法第321條
犯竊盜罪而有左列情形之一者，處6 月以上、5 年以下有期徒刑
：
一、於夜間侵入住宅或有人居住之建築物、船艦或隱匿其內而犯
    之者。
二、毀越門扇、牆垣或其他安全設備而犯之者。
三、攜帶兇器而犯之者。
四、結夥三人以上而犯之者。
五、乘火災、水災或其他災害之際而犯之者。
六、在車站或埠頭而犯之者。
前項之未遂犯罰之。

司法院資訊處製作；財團法人民間司法改革基金會備份。
